---
title: "Reporte Técnico Proyecto Bonos de Carbono"
subtitle: "[Proyecto] - Lote [x]"
date: "`r Sys.Date()`"
---

```{r setup, include=FALSE}
knitr::opts_chunk$set(echo = TRUE)
```

## Presentación

El presente reporte tiene como propósito fundamental brindar transparencia y suministrar toda la información técnica relevante que justifica y respalda la inclusión del lote [x] del Proyecto [“Fiordos de Puyuhuapi Acqua”] como parte del Proyecto de Generación de Bonos de Carbono ["Constelación"] de Carbon Real. Esta inclusión se fundamenta en criterios ecológicos y análisis técnicos detallados que respaldan su contribución a los objetivos generales de mitigación del cambio climático. Este documento cuenta con información relevante como la identificación del lote 

Este reporte constituye, por lo tanto, una herramienta esencial para la comprensión y evaluación de los fundamentos técnicos que respaldan la inclusión del mencionado lote en la iniciativa, sirviendo como base sólida para la toma de decisiones informada y la comunicación transparente con todas las partes interesadas.

```{r cars}
summary(cars)
```

## Identificación del Lote

El Lote [x] se ubica en la comuna de [nombre de comuna], región de [nombre de región], [Chile]. Cuenta con una superficie total de [x] ha.

[Plano] 
Figura 1. Ubicación y delimitación del lote [x]. 
 
[Tabla de vértices y centroide]
Cuadro 1. Ubicación y delimitación del lote [x]
